臺灣臺南地方法院民事裁定
111年度家護字第1461號
聲  請  人  ○○○  住○○市○○區○○里○○00號

相  對  人  ○○○

上列聲請人聲請對相對人核發通常保護令事件，本院裁定如下：
    主      文
聲請駁回。　　
    理      由
一、按法院於審理終結後，認有家庭暴力之事實且有必要者，應
    依聲請或依職權核發通常保護令，家庭暴力防治法第14條第
    1項定有明文。是通常保護令之核發以有家庭暴力之事實且
    有核發通常保護令之必要者，始得核發。所謂有家庭暴力之
    事實，係指相對人曾對於被害人實施家庭暴力行為而言。所
    謂有核發通常保護令之必要，係指被害人有繼續遭受相對人
    實施家庭暴力行為之虞而言。次按，我國家庭暴力防治法就
    保護令之舉證責任未有規定，是關於通常保護令之舉證責任
    ，自應依家庭暴力防治法第20條第1項準用家事事件法準用
    非訟事件法再準用民事訴訟法第277條前段之規定，由主張
    該有利於己事實之當事人負舉證責任，亦即聲請人聲請核發
    通常保護令，必須證明有正當、合理之理由足認已發生家庭
    暴力事件，且被害人有繼續受相對人虐待、威嚇、傷害或其
    他身體上、精神及經濟上不法侵害之危險，如不核發保護令
    ，將導致無法回復之損害者，始可核發保護令，倘聲請人無
    法提出合理事證證明已發生家庭暴力事件，且被害人有受繼
    續侵害或加害之危險，則無異以保護令為限制他人權利及自
    由之手段，自不應予以核發保護令。　　　
二、本件聲請意旨略以：兩造是母子關係，民國111年9月27日2
    時許，在臺南市○○區○○里○○00號，相對人酒後打其女友，聲
    請人讓其女友至聲請人房間，相對人因找不到其女友，至聲
    請人女兒○○○房間吵，並徒手掐○○○脖子，聲請人前去勸架，
    也遭相對人掐脖子。為此爰依家庭暴力防治法之規定，聲請
    核發該法第14條第1項第1款、第2款、第3款、第4款、第10
    款內容之通常保護令，命相對人不得對聲請人、聲請人家庭
    成員即大女兒○○○、小女兒○○○實施身體、精神或經濟上之騷
    擾、控制、脅迫或其他不法侵害之行為；相對人不得對聲請
    人、聲請人家庭成員即大女兒○○○、小女兒○○○為騷擾或其他
    行為；相對人應遷出臺南市○○區○○里○○00號，並將全部鑰匙
    交付聲請人；相對人應遠離臺南市○○區○○里○○00號至少100
    公尺；相對人應完成戒癮治療（酒精）之處遇計畫等語。
三、經查：
（一）聲請人主張兩造為母子之事實，有兩造之個人戶籍資料在
      卷可稽，堪認兩造確屬家庭暴力防治法所稱之家庭成員，
      而有家庭暴力防治法之適用，合先敘明。　　　　　　　
（二）惟聲請人主張於111年9月27日2時許在臺南市○○區○○里○○0
      0號住家遭相對人掐脖子云云，其前已曾因同一事件向本
      院聲請對相對人核發通常保護令，經本院以111年度家護
      字第1308號通常保護令事件受理（下稱系爭前案），其於
      該案中所陳相對人侵害情節並非勒掐其脖子，而係相對人
      對其拉扯毆打推擠，此已據本院職權調取該事件卷宗查閱
      無訛，是聲請人於本案中對相對人之指訴是否真實尚屬有
      疑。況本院於系爭前案中係以聲請人於警詢時自陳相對人
      先前不曾對其有暴力行為等語，因認兩造上開衝突應屬偶
      發性單一事件，聲請人未能證明其有受繼續侵害或加害之
      危險為由，駁回系爭前案中聲請人請求核發通常保護令之
      聲請，而聲請人本次再度聲請核發通常保護令，亦未主張
      或舉證相對人有對聲請人實施其他家庭暴力行為，是聲請
      人未能提出任何新事實新證據，而執先前業經本院裁定之
      同一相對人侵害行為，重複聲請核發通常保護令，不應准
      許，爰裁定駁回之。
中　　華　　民　　國　　111 　年　　11　　月　　28　　日
                  家事法庭法　官　許嘉容
以上正本係照原本作成。　　　　　　　　　
如對本裁定抗告，須於裁定送達後10日內向本院提出抗告狀。
中　　華　　民　　國　　111 　年　　11　　月　　28　　日
                          書記官  李雅涵